# Lisa Gioia

Assistente di back office



# INFORMAZIONI DI CONTATTO

E-mail: g.lisa9292@gmail.com

Indirizzo: Via Romanziol 81/B - 30020 Noventa di Piave (VE)

telefono: 3403919674 Data di nascita: 16-12-1992 Nazionalità: italiana



#### **DESCRIZIONE**

Attualmente inserita in una Catena di Ristorazione e inquadrata nel delicato reparto Amministrativo presso un Punto Vendita di Noventa di Piave; con circa 5 anni di esperienza ho dedicato tempo e passione all'Azienda vantando eccellenza nella cura del cliente e partecipando al conseguimento degli Obiettivi annuali come parte integrante dello Staff Direzionale.

#### **ESPERIENZA**

Serravalle Scrivia -Noventa di Piave, Italia Gennaio 2015 - Attuale

#### Assistente di Direzione

Farinella

Inizialmente assunta come Addetta alla Cassa e alla Vendita, mi sono distinta nel periodo di formazione e oltre, ottenendo in seguito il ruolo di assistente alla direzione, nel reparto amministrativo, di seguito alcune delle Mansioni che mi rappresentano:

- Gestione di Doc Aziendali
- Beta tester di programmi gestionali e management
- Controllo e smistamento della posta elettronica
- Gestione di Fatture, DDT, Ordini e Magazzino
- Registrazione della Contabilità giornaliera fiscale
- Preposta al sistema di Deposito Bancario e messa in sicurezza del denaro contante

Area di Servizio Autostradale - Marengo Sud - Novi Ligure, Italia Gennaio 2014 - Settembre 2014

#### Addetta a Vendite e Cassa

My Chef

# Vignole Borbera, Italia

Luglio 2012 - Settembre 2013

#### Addetto alle Vendite

"Il Baretto" di Catino A. & C. SAS

### Novi Ligure, Italia

Ottobre 2009 - giugno 2012

#### Addetta alle Vendite

Pasticceria "Lasagne"

#### ISTRUZIONE

## Tortona (AL)

## Diploma

Agenzia Formativa Istituto Santachiara

### LINGUE

### COMPETENZE

#### inglese Medio

Servizio clienti

Ottime capacità relazionali

Tutoraggio

Risoluzione dei problemi

Flessibilità

Capacità a lavorare in Team

Vendite

Lavoro di gruppo Gestione dei conflitti Attenzione ai dettagli

Capacità di lavoro sotto pressione

Creatività e proattività